臺灣臺南地方法院刑事判決　　　　　　　100年度易字第606號
公　訴　人　臺灣臺南地方法院檢察署檢察官
被　　　告　曾明柔
選任辯護人　裘佩恩律師
　　　　　　魏琳珊律師
被　　　告　林志忠
上列被告因詐欺案件，經檢察官提起公訴（99年度偵字第17988
號、100 年度偵字第1442號、第5412號）及臺灣高雄地方法院檢
察署移送併辦(100年度偵字第15755 號) ，被告2 人於準備程序
中就被訴事實為有罪之陳述，經本院合議庭裁定由受命法官獨任
進行簡式審判程序後，判決如下：
    主  文
曾明柔犯如附表一所示之罪，各處如附表一所示之刑。應執行有
期徒刑貳年，緩刑伍年，緩刑期間付保護管束。
林志忠犯幫助詐欺取財罪，累犯，處有期徒刑陸月，如易科罰金
，以新臺幣壹仟元折算壹日。
    事  實
一、林志忠前於95年間，因犯贓物罪，經本院以95年度簡字第
    2943號判決判處有期徒刑3月確定，於96年3月29 日縮刑期
    滿執行完畢。詎猶不知悔改，其預見提供自己申設之行動電
    話門號供他人使用，可能為他人用於財產犯罪，竟基於幫助
    他人犯罪之不確定故意，於99年6月30日，在不詳地點，以7
    00元之代價，向曾明柔提供其向亞太電信股份有限公司(下
    稱亞太電信公司)申辦之0000000000號行動電話門號卡（又
    稱SIM卡）；而曾明柔亦在同年6月底及7月初以總計2,800元
    之代價（收購門號為800元、帳戶為2,000元）向黃文忠（由
    檢察官另行起訴）收購其向亞太電信公司申辦之0000000000
    號行動電話門號卡、向家樂福電信股份有限公司（下稱家樂
    福電信公司）申辦之0000000000號行動電話門號卡及合作金
    庫銀行帳號0000000000000號帳戶（下稱合作金庫銀行帳戶
    ）存摺、提款卡及密碼。曾明柔並將林志忠所提供之上開00
    00000000號行動電話門號以刊登報紙廣告方式，將內容為：
    「電腦電視，門號手機，分期轉現，0000000000」之廣告，
    刊登於中華日報報紙上供不特定人聯絡，向不特定人收購行
    動電話門號及金融帳戶（含密碼）。嗣王美娥（幫助詐欺部
    分業據檢察官另為不起訴處分）於99年7 月9 日，依上開中
    華日報報紙廣告上聯絡方式與曾明柔聯絡辦理分期付款購買
    機車事宜，即遭曾明柔騙取其於同年月12日上午11時許，前
    往臺南市○○路217 號第一商業銀行赤崁分行申辦帳號
    0000000 0000號之帳戶（下稱第一銀行帳戶）後，至成功路
    209 號正忠排骨飯餐廳2 樓交付存摺及提款卡（含密碼）與
    曾明柔( 附表一編號1)。
二、曾明柔明知詐欺集團成員對外收購行動電話門號、金融帳戶
    係作為詐欺取財犯罪所用，竟與姓名年籍不詳之詐欺集團成
    員共同基於意圖為自己不法所有之犯意聯絡，於不詳時間，
    將上開詐騙而得之王美娥第一銀行帳戶存摺、提款卡及黃文
    忠所提供之上開行動電話門號卡及合作金庫銀行帳戶存摺、
    提款卡均販售與上開不詳詐欺集團。嗣該詐騙集團成員取得
    上開曾明柔所交付之行動電話門號卡及金融帳戶存摺、提款
    卡後，為下列行為：
  (一)該詐欺集團取得曾明柔所提供之黃文忠手機門號0000000000
    號行動電話門號卡、合作金庫銀行帳戶存摺、提款卡後，於
    99年7月2日至4日，在網際網路雅虎奇摩拍賣網站及露天拍
    賣網站刊登不實販賣健康食品廣告，致如附表一編號2至10
    所示之林美蓉等9人因上網購買商品，而陷於錯誤，分別下
    標購買，並依指示匯款（匯款時間、金額等詳附表一編號2
    至10）至上開黃文忠帳戶內，嗣林美蓉等人遲未收受商品，
    始知受騙。
  (二)上開不詳之詐欺集團取得曾明柔所提供之王美娥第一銀行帳
    戶存摺、提款卡後，於99年7月12日至14日於雅虎奇摩及露
    天拍賣網站刊登不實販賣健康食品等商品廣告，並留下黃文
    忠所提供之上開0000000000手機門號供聯絡，致如附表一編
    號11至17所示梁家齊等7人因上網購買商品，而陷於錯誤，
    分別下標購買，並依指示匯款（匯款時間、金額、匯入帳戶
    等詳附表一編號11至17）至王美娥第一商業銀行帳戶中，嗣
    梁家齊等人遲未收受商品，始知受騙。
  (三)某不詳詐欺集團取得曾明柔所提供之黃文忠手機門號000000
    0000號行動電話門號卡後，旋於同年7月間某日，在網際網
    路「518人力銀行」網站上查得欲謀職之許仁輔（幫助詐欺
    部分另案起訴）登錄之求職者覆歷，再使用前揭門號撥打予
    許仁輔，稱有司機職缺應徵，需交付個人履歷與金融機構存
    款帳戶之存摺影本、提款卡及密碼，致許仁輔陷於錯誤，即
    於同年月20日下午5 時30分許，在臺北市中山區○○○路、
    民權東路口之統一星巴克門市前，將其所有中華郵政股份有
    限公司臺北體育場郵局( 下稱臺北體育場郵局) 帳號000000
    00000000號帳戶之存摺影本、金融卡及密碼，交與真實姓名
    、年籍不詳自稱「楊經理」之詐騙集團成員使用( 附表一編
    號18) 。嗣該詐騙集團所屬成員取得上開許仁輔帳戶資料後
    ，即於上開雅虎奇摩拍賣網站上，佯為賣家而販賣商品，致
    如附表一編號19至25所示之鄧如琇、蒲姿榕、古昌齡、楊育
    昕、林坤茂、張家樺、陳又瑄等7 人陷於錯誤下標購買，並
    分別於99年7 月20日以自動櫃員機操作匯款，匯出6,000 元
    至15,000元不等之金額（匯款時間、金額等詳附表編號19至
    25）至許仁輔上開郵局帳戶，遭該詐欺集團成員提領一空。
三、移送併辦部分：林志忠預見提供自己申設之行動電話門號供
    他人使用，可能為他人用於財產犯罪，竟基於幫助他人犯罪
    之不確定故意，於99年6月30日，在不詳地點，以700元之代
    價，向曾明柔提供其申辦之0000000000號行動電話SIM卡。
    曾明柔取得上開門號後，即與姓名年籍不詳之詐欺集團成員
    共同基於意圖為自己不法所有之犯意聯絡，為下列犯行：
  (一)於99年7月18日某不詳時間，在網際網路奇集集網站上，刊
    登不實販賣SONY牌筆記型電腦廣告，並留下林志忠所提供之
    上開0000000000手機門號供聯絡，適黃厚程上網瀏覽而下標
    購買，而陷於錯誤，於99年7月19日匯款4,000元至同案被告
    黃保學（另提起公訴）所有中華郵政股份有限公司高雄康莊
    郵局（下稱高雄康莊郵局）帳號00000000000000號帳戶內(
    附表二編號1)。
  (二)於99年7月18日10時前某時許，在雅虎奇摩拍賣網站上刊登
    販賣SONY牌相機及LV皮包之不實廣告，適黃慶如上網瀏覽而
    下標購買，因而陷於錯誤，於同日13時31分許、16時21分許
    ，各匯款2萬5,000元、2萬8,000元，共計5萬3,000元，至另
    案被告黃保學所有高雄康莊郵局帳戶內(附表二編號2)。
  (三)於99年7月18日16時前某時許，在雅虎奇摩拍賣網站上刊登
    販賣CANON牌相機之不實訊息，適嚴文娸上網瀏覽而下標購
    買，因而陷於錯誤，於同日16時30分許，匯款5,000元之訂
    金至另案被告黃保學上揭高雄康莊郵局帳戶內(附表二編號
    3) 。
  (四)於99年7月18日17時前某時許，在雅虎奇摩拍賣網站上刊登
    販賣筆記型電腦之不實廣告，適林炯安上網瀏覽而下標購買
    ，因而陷於錯誤，於同日19時許，匯款1萬3,000元至另案被
    告黃保學所有高雄康莊郵局帳戶內(附表二編號4)。
  (五)於99年7月18日22時前某時許，在露天拍賣網站上刊登販賣A
    SUS牌筆記型電腦之不實訊息，適邱裕仁上網瀏覽而下標購
    買，因而陷於錯誤，於同日22時24分許，匯款8,200元至另
    案被告黃保學上揭高雄康莊郵局帳戶內(附表二編號5)。嗣
    黃厚程等人遲未收受商品，始知受騙。
四、案經臺中市警察局（現改制為臺中市政府警察局）第一分局
    報告臺灣臺南地方法院檢察署及臺灣臺南地方法院檢察署檢
    察官簽分偵查起訴暨高雄市政府警察局小港分局移送臺灣高
    雄地方法院檢察署偵查移送併辦。
    理  由
一、本件被告曾明柔、林志忠所犯均係死刑、無期徒刑、最輕本
    刑為3年以上有期徒刑以外之罪，其於準備程序中就被訴事
    實為有罪之陳述，經法官告知簡式審判程序之旨，並聽取公
    訴人、辯護人及被告之意見後，認宜為簡式審判程序，依刑
    事訴訟法第273條之1第1項規定，裁定進行簡式審判程序加
    以審理，則依據刑事訴訟法第273條之2、同法第159條第2項
    之規定，不適用傳聞法則有關限制證據能力之相關規定；並
    得依同法第310條之2之準用同法第454條之規定製作略式判
    決書（僅記載「證據名稱」），合先敘明。
二、上揭犯罪事實，有下列證據可資佐證：
  (一)被告曾明柔、林志忠於偵訊中及本院準備程序中就全部犯罪
    事實之自白。
  (二)證人即同案被告黃文忠於偵訊中之供述、證人王美娥偵查所
    述、通聯紀錄2份、證人許仁輔偵查所述、通聯紀錄。
  (三)證人即被害人林美蓉、賴琬宜、趙曉馥、黃建程、楊美珍、
    鍾鎗徽、林儒穗、鍾德穎、劉凡嘉、梁家齊、黃文足、洪迦
    鳳、林佳慧、李志鴻、鄧如琇、蒲姿榕、林坤茂、陳又瑄、
    古昌齡、楊育昕、張家樺、林炯安、黃厚程、黃慶如、嚴文
    娸、邱裕仁警詢之指訴。
  (四)卷附黃文忠合作金庫銀行、證人王美娥第一商業銀行及證人
    許仁輔台北體育場郵局之帳戶資料與交易明細資料各1份。
  (五)被害人賴琬宜、告訴人楊美珍、鍾鎗徽、林儒穗、鍾德穎、
    梁家齊、黃文足、洪迦鳳、林佳慧、鄧如琇、蒲姿榕、林坤
    茂、陳又瑄、古昌齡、楊育昕、張家樺轉匯之匯款單、存摺
    交易明細各1 份。
  (六)網際網路雅虎奇摩及露天拍賣網站得標資料、檢舉資料、商
    品廣告。
  (七)卷附通聯調閱查詢單、家樂福電信股份有限公司門號申請書
    、門號0000000000號雙向通聯紀錄。
  (八)卷附黃厚程台新銀行帳號00000000000000號存摺內頁影本1
    紙、郵政自動櫃員機交易明細表影本4紙、嚴文娸臺灣銀行
    網路銀行交易明細表影本2紙、雅虎奇摩拍賣網畫面3紙、露
    天拍賣網畫面4紙、郵局開戶資料及交易明細1份、00000000
    00門號申請人資料1紙
三、核被告曾明柔就附表一編號1至25所為均係犯刑法第339條第
    1項詐欺取財罪；被告林志忠就附表一編號1至25及附表二編
    號1至5所為係犯刑法第30條、第339條第1項幫助詐欺取財罪
    。又被告林志忠並未實際參與詐欺取財犯行，所犯情節較正
    犯輕微，爰依刑法第30條第2項規定，減輕其刑。被告林志
    忠以一個提供行動電話門號之行為，幫助被告曾明柔及其所
    屬詐騙集團向附表一編號1至25及附表二編號1至5所示之被
    害人詐騙金錢及財物，係一行為觸犯數罪名之想像競合，應
    從一重處斷。就上揭附表一編號2 至17、編號19至25各罪間
    ，被告曾明柔與真實姓名年籍不詳成年詐騙集團成員間，具
    有犯意聯絡與行為分擔，均為共同正犯；又被告曾明柔所犯
    如附表一編號1 至25所示之罪，其犯意各別，行為互殊，應
    分論併罰。另被告林志忠有如犯罪事實欄所載科刑及執行完
    畢之前科紀錄，此有卷附臺灣高等法院被告全國前案紀錄表
    可稽，其於5 年以內再故意犯本件有期徒刑以上之罪，為累
    犯，依法加重其刑。被告林志忠有加重及減輕刑法事由，應
    先加後減之。爰審酌被告林志忠明知社會上詐欺取財行為猖
    獗，詐騙集團為躲避警察機關的追查，乃四處收購行動電話
    門號，以此方式聯絡被害人進行詐騙，竟仍提供自己所申請
    之亞太電信公司0000000000號行動電話門號，予不法份子使
    用，除使被害人受有損害，並造成國家查緝犯罪之困難，破
    壞社會治安及金融秩序，所為實不足取，惟犯後坦承犯行，
    態度尚佳，兼衡被害人受騙之金額等一切情狀，量處如主文
    第二項所示之刑，並諭知易科罰金之折算標準；被告曾明柔
    貪圖不法利益，先向林志忠、黃文忠收購行動電話門號及帳
    戶資料，再以此刊登不實廣告，詐騙被害人王美娥之帳戶資
    料後，將所取得之行動電話門號、金融機構帳戶資料交給所
    屬詐騙集團，令所屬詐騙集團成員得以向附表所示之被害人
    詐取財物，破壞網路交易安全、社會治安及金融秩序，所為
    實不足取，且惡性非輕，惟被告犯後始終坦承犯行，且在辯
    護人的協助下，積極尋求與被害人和解之機會，截至本院辯
    論終結之日止，被告已賠償附表一編號2 至17、19至25被害
    人之損失，並與附表一編號2 至4 、6 、8 、9 、11至13、
    15 至17 、21、23、24之被害人達成和解，雖尚有部分被害
    人未賠償其損失或有被害人不願與被告和解，然被告積極努
    力賠償被害人損失及盡力和解之行為，已讓本院見到被告確
    有悔意等一切情狀，爰各量處如附表一所示之宣告刑，併定
    其應執行之刑如主文第一項。被告曾明柔前雖曾有因違反動
    產擔保交易法案件，經法院判處徒刑之紀錄，然於執行完畢
    5 年以內未曾因故意犯罪受有期徒刑以上刑之宣告，有臺灣
    高等法院被告前案紀錄表在卷可按，其素行堪稱良好。本件
    雖因一時失慮，貪圖不法利益而犯下詐欺取財犯行，然被告
    犯後已積極與大部分被害人達成民事和解並賠償損失，有和
    解書15紙及郵政國內匯款執據影本7 紙在卷可參，堪認被告
    已有悔意，其經此偵審程序，應已足收警惕之效，而無再犯
    之虞，本院認上開宣告之刑，以暫不執行為適當，爰併予宣
    告緩刑5 年，以啟自新，為確保被告能知法守法，緩刑期間
    並付保護管束。
四、依刑事訴訟法第299條第1項但書、第273條之1第1項、第310
    條之2，刑法第30條、第339條第1項、第28條、第47條第1項
    、第41條第1項前段、第51條第5款、第74條第1項第2款、第
    93條第1項，刑法施行法第1條之1，判決如主文。
本案經檢察官蘇榮照到庭執行職務。
附表一：
┌─┬───┬─────┬────┬────┬──────┐
│編│被害人│匯入帳戶  │匯款日期│被騙事實│宣告刑      │
│號│      │          │及金額  │        │            │
├─┼───┼─────┼────┼────┼──────┤
│ 1│王美娥│          │99年7月 │遭被告曾│曾明柔犯詐欺│
│  │      │          │12日上午│明柔以不│取財罪，處有│
│  │      │          │11時許  │實廣告，│期徒刑陸月，│
│  │      │          │        │騙取第一│如易科罰金，│
│  │      │          │        │銀行帳號│以新臺幣壹仟│
│  │      │          │        │00000000│元折算壹日。│
│  │      │          │        │650號之 │            │
│  │      │          │        │帳戶之存│            │
│  │      │          │        │摺、提款│            │
│  │      │          │        │卡及密碼│            │
├─┼───┼─────┼────┼────┼──────┤
│ 2│林美蓉│黃文忠合作│99年7月2│於奇摩拍│曾明柔共同犯│
│  │      │金庫銀行府│日下午2 │賣下標購│詐欺取財罪，│
│  │      │城分行帳戶│時許    │買葉黃素│處有期徒刑陸│
│  │      │          │2,050元 │健康食品│月，如易科罰│
│  │      │          │        │而未收到│金，以新臺幣│
│  │      │          │        │商品。  │壹仟元折算壹│
│  │      │          │        │        │日。        │
├─┼───┼─────┼────┼────┼──────┤
│ 3│鍾德穎│同上      │99年7月2│於奇摩拍│曾明柔共同犯│
│  │      │          │日下午3 │賣下標購│詐欺取財罪，│
│  │      │          │時30分  │買外接式│處有期徒刑陸│
│  │      │          │4,299元 │硬碟而未│月，如易科罰│
│  │      │          │        │收到商品│金，以新臺幣│
│  │      │          │        │。      │壹仟元折算壹│
│  │      │          │        │        │日。        │
├─┼───┼─────┼────┼────┼──────┤
│ 4│賴琬宜│同上      │99年7月3│於露天拍│曾明柔共同犯│
│  │      │          │日下午4 │賣下標購│詐欺取財罪，│
│  │      │          │時44分  │買健康食│處有期徒刑陸│
│  │      │          │4,000元 │品而未收│月，如易科罰│
│  │      │          │        │到商品  │金，以新臺幣│
│  │      │          │        │。      │壹仟元折算壹│
│  │      │          │        │        │日。        │
├─┼───┼─────┼────┼────┼──────┤
│ 5│劉凡嘉│同上      │99年7月4│於奇摩拍│曾明柔共同犯│
│  │      │          │日上午1 │賣下標購│詐欺取財罪，│
│  │      │          │時20分  │買星鑽貓│處有期徒刑陸│
│  │      │          │1,040元 │飼料而未│月，如易科罰│
│  │      │          │        │收到商品│金，以新臺幣│
│  │      │          │        │。      │壹仟元折算壹│
│  │      │          │        │        │日。        │
├─┼───┼─────┼────┼────┼──────┤
│ 6│趙曉馥│同上      │99年7月4│於露天拍│曾明柔共同犯│
│  │      │          │日上午6 │賣下標購│詐欺取財罪，│
│  │      │          │時37分  │買葡萄王│處有期徒刑陸│
│  │      │          │3,000元 │康貝兒乳│月，如易科罰│
│  │      │          │        │酸菌健康│金，以新臺幣│
│  │      │          │        │食品而未│壹仟元折算壹│
│  │      │          │        │收到商品│日。        │
├─┼───┼─────┼────┼────┼──────┤
│ 7│楊美珍│同上      │99年7月4│於奇摩拍│曾明柔共同犯│
│  │      │          │日下午3 │賣下標購│詐欺取財罪，│
│  │      │          │時49分  │買健康食│處有期徒刑陸│
│  │      │          │4,100元 │品而未收│月，如易科罰│
│  │      │          │        │到商品。│金，以新臺幣│
│  │      │          │        │        │壹仟元折算壹│
│  │      │          │        │        │日。        │
├─┼───┼─────┼────┼────┼──────┤
│ 8│鍾鎗徽│同上      │99年7月4│於奇摩拍│曾明柔共同犯│
│  │      │          │日下午8 │賣下標購│詐欺取財罪，│
│  │      │          │時58分  │買健康食│處有期徒刑陸│
│  │      │          │2,200元 │品而未收│月，如易科罰│
│  │      │          │        │到商品。│金，以新臺幣│
│  │      │          │        │        │壹仟元折算壹│
│  │      │          │        │        │日。        │
├─┼───┼─────┼────┼────┼──────┤
│ 9│林儒穗│同上      │99年7月4│於奇摩拍│曾明柔共同犯│
│  │      │          │日下午9 │賣下標購│詐欺取財罪，│
│  │      │          │時許    │買健康食│處有期徒刑陸│
│  │      │          │7,800元 │品而未收│月，如易科罰│
│  │      │          │        │到商品。│金，以新臺幣│
│  │      │          │        │        │壹仟元折算壹│
│  │      │          │        │        │日。        │
├─┼───┼─────┼────┼────┼──────┤
│  │黃建程│同上      │99年7月4│於露天拍│曾明柔共同犯│
│10│      │          │日下午11│賣下標購│詐欺取財罪，│
│  │      │          │時30分  │買台糖蜆│處有期徒刑陸│
│  │      │          │2,200元 │精健康食│月，如易科罰│
│  │      │          │        │品而未收│金，以新臺幣│
│  │      │          │        │到商品。│壹仟元折算壹│
│  │      │          │        │        │日。        │
├─┼───┼─────┼────┼────┼──────┤
│11│梁家齊│王美娥第一│99年7月 │於奇摩拍│曾明柔共同犯│
│  │      │商業銀行赤│13日下午│賣下標購│詐欺取財罪，│
│  │      │崁分行帳戶│12時23分│買綠加利│處有期徒刑陸│
│  │      │          │20,000元│識霸健康│月，如易科罰│
│  │      │          │        │食品而未│金，以新臺幣│
│  │      │          │        │收到商品│壹仟元折算壹│
│  │      │          │        │。      │日。        │
├─┼───┼─────┼────┼────┼──────┤
│12│洪迦鳳│王美娥第一│99年7月 │於奇摩拍│曾明柔共同犯│
│  │      │商業銀行赤│13日下午│賣下標購│詐欺取財罪，│
│  │      │崁分行帳戶│1時23分 │買樂亦康│處有期徒刑陸│
│  │      │          │1,800元 │LP33益生│月，如易科罰│
│  │      │          │        │菌健康食│金，以新臺幣│
│  │      │          │        │品而未收│壹仟元折算壹│
│  │      │          │        │到商品。│日。        │
├─┼───┼─────┼────┼────┼──────┤
│13│王偉榮│王美娥第一│99年7月 │於露天拍│曾明柔共同犯│
│  │      │商業銀行赤│13日下午│賣下標購│詐欺取財罪，│
│  │      │崁分行帳戶│2時50分 │買台糖寡│處有期徒刑陸│
│  │      │          │1,000元 │糖乳酸菌│月，如易科罰│
│  │      │          │        │健康食品│金，以新臺幣│
│  │      │          │        │而未收到│壹仟元折算壹│
│  │      │          │        │商品。  │日。        │
├─┼───┼─────┼────┼────┼──────┤
│14│林香伶│王美娥第一│99年7月 │於奇摩拍│曾明柔共同犯│
│  │      │商業銀行赤│13日下午│賣下標購│詐欺取財罪，│
│  │      │崁分行帳戶│2時許   │買狗飼料│處有期徒刑陸│
│  │      │          │1,550元 │而未收到│月，如易科罰│
│  │      │          │        │商品。  │金，以新臺幣│
│  │      │          │        │        │壹仟元折算壹│
│  │      │          │        │        │日。        │
├─┼───┼─────┼────┼────┼──────┤
│15│林佳慧│王美娥第一│99年7月 │於奇摩拍│曾明柔共同犯│
│  │      │商業銀行赤│13日下午│賣下標購│詐欺取財罪，│
│  │      │崁分行帳戶│4時許   │買樂亦康│處有期徒刑陸│
│  │      │          │2,900元 │LP33益生│月，如易科罰│
│  │      │          │        │菌、葡萄│金，以新臺幣│
│  │      │          │        │王葡眾- │壹仟元折算壹│
│  │      │          │        │康貝兒乳│日。        │
│  │      │          │        │酸菌健康│            │
│  │      │          │        │食品而未│            │
│  │      │          │        │收到商品│            │
├─┼───┼─────┼────┼────┼──────┤
│16│吳思緯│王美娥第一│99年7月 │於露天拍│曾明柔共同犯│
│  │      │商業銀行赤│13日下午│賣下標購│詐欺取財罪，│
│  │      │崁分行帳戶│5時4分  │買船井su│處有期徒刑陸│
│  │      │          │1,650元 │perburne│月，如易科罰│
│  │      │          │        │r 精粹燃│金，以新臺幣│
│  │      │          │        │料錠乙組│壹仟元折算壹│
│  │      │          │        │而未收到│日。        │
│  │      │          │        │商品。  │            │
├─┼───┼─────┼────┼────┼──────┤
│17│黃文足│王美娥第一│99年7月 │於奇摩拍│曾明柔共同犯│
│  │      │商業銀行赤│13日下午│賣下標購│詐欺取財罪，│
│  │      │崁分行帳戶│5時25分 │買奶粉而│處有期徒刑陸│
│  │      │          │8,760元 │未收到商│月，如易科罰│
│  │      │          │        │品。    │金，以新臺幣│
│  │      │          │        │        │壹仟元折算壹│
│  │      │          │        │        │日。        │
├─┼───┼─────┼────┼────┼──────┤
│18│許文輔│          │99年7月 │遭詐騙集│曾明柔犯詐欺│
│  │      │          │20日下午│團以不實│取財罪，處有│
│  │      │          │5時30分 │廣告騙取│期徒刑陸月，│
│  │      │          │許      │臺北體育│如易科罰金，│
│  │      │          │        │場郵局帳│以新臺幣壹仟│
│  │      │          │        │號000181│元折算壹日。│
│  │      │          │        │60影本、│            │
│  │      │          │        │金融卡及│            │
│  │      │          │        │密碼。  │            │
├─┼───┼─────┼────┼────┼──────┤
│19│鄧如琇│許仁甫中華│99年7月 │於奇摩拍│曾明柔共同犯│
│  │      │郵政股份有│20上午11│賣網站購│詐欺取財罪，│
│  │      │限公司臺北│時51分  │買相機而│處有期徒刑陸│
│  │      │體育場郵局│15,000元│未收到商│月，如易科罰│
│  │      │帳戶      │        │品。    │金，以新臺幣│
│  │      │          │        │        │壹仟元折算壹│
│  │      │          │        │        │日。        │
├─┼───┼─────┼────┼────┼──────┤
│20│蒲姿榕│許仁甫中華│99年7月 │於奇摩拍│曾明柔共同犯│
│  │      │郵政股份有│20日上午│賣網站購│詐欺取財罪，│
│  │      │限公司臺北│11時41分│買WII遊 │處有期徒刑陸│
│  │      │體育場郵局│6,000元 │戲機，而│月，如易科罰│
│  │      │帳戶      │        │未收到商│金，以新臺幣│
│  │      │          │        │品。    │壹仟元折算壹│
│  │      │          │        │        │日。        │
├─┼───┼─────┼────┼────┼──────┤
│21│古昌齡│許仁甫中華│99年7月 │於奇摩拍│曾明柔共同犯│
│  │      │郵政股份有│20日上午│賣網站購│詐欺取財罪，│
│  │      │限公司臺北│11時55分│買iphone│處有期徒刑陸│
│  │      │體育場郵局│13,000元│而未收到│月，如易科罰│
│  │      │帳戶      │        │商品。  │金，以新臺幣│
│  │      │          │        │        │壹仟元折算壹│
│  │      │          │        │        │日。        │
├─┼───┼─────┼────┼────┼──────┤
│22│楊育昕│許仁甫中華│99年7月 │於奇摩拍│曾明柔共同犯│
│  │      │郵政股份有│20日晚上│賣網站購│詐欺取財罪，│
│  │      │限公司臺北│9時30分 │買手機而│處有期徒刑陸│
│  │      │體育場郵局│許、99年│未收到商│月，如易科罰│
│  │      │帳戶      │7月20日 │品。    │金，以新臺幣│
│  │      │          │晚上11時│        │壹仟元折算壹│
│  │      │          │許      │        │日。        │
│  │      │          │5,000元 │        │            │
│  │      │          │7,000元 │        │            │
├─┼───┼─────┼────┼────┼──────┤
│23│林坤茂│許仁甫中華│99年7月 │於奇摩拍│曾明柔共同犯│
│  │      │郵政股份有│20日下午│賣網站購│詐欺取財罪，│
│  │      │限公司臺北│5時許   │買相機而│處有期徒刑陸│
│  │      │體育場郵局│14,000元│未收到商│月，如易科罰│
│  │      │帳戶      │        │品。    │金，以新臺幣│
│  │      │          │        │        │壹仟元折算壹│
│  │      │          │        │        │日。        │
├─┼───┼─────┼────┼────┼──────┤
│24│張家樺│許仁甫中華│99年7月 │於奇摩拍│曾明柔共同犯│
│  │      │郵政股份有│20日上午│賣網站購│詐欺取財罪，│
│  │      │限公司臺北│11時59分│買相機而│處有期徒刑陸│
│  │      │體育場郵局│15,000元│未收到商│月，如易科罰│
│  │      │帳戶      │        │品。    │金，以新臺幣│
│  │      │          │        │        │壹仟元折算壹│
│  │      │          │        │        │日。        │
├─┼───┼─────┼────┼────┼──────┤
│25│陳又瑄│許仁甫中華│99年7月 │於奇摩拍│曾明柔共同犯│
│  │      │郵政股份有│20日晚上│賣網站購│詐欺取財罪，│
│  │      │限公司臺北│7時18分 │買WII遊 │處有期徒刑陸│
│  │      │體育場郵局│6,000元 │戲機而未│月，如易科罰│
│  │      │帳戶      │        │收到商品│金，以新臺幣│
│  │      │          │        │。      │壹仟元折算壹│
│  │      │          │        │        │日。        │
└─┴───┴─────┴────┴────┴──────┘
附表二：
┌─┬───┬─────┬────┬──────────┐
│編│被害人│匯入帳戶  │匯款時間│被騙事實            │
│  │      │          │及金額  │                    │
├─┼───┼─────┼────┼──────────┤
│1 │黃厚程│黃保學中華│99年7月 │於奇摩拍賣網站購買手│
│  │      │郵政股份有│19日    │機而未收到商品。    │
│  │      │限公司高雄│4,000元 │                    │
│  │      │康莊郵局帳│        │                    │
│  │      │戶        │        │                    │
├─┼───┼─────┼────┼──────────┤
│2 │黃慶如│黃保學中華│99年7月 │於奇摩拍賣網站購買相│
│  │      │郵政股份有│18日13時│機及皮包而未收到商品│
│  │      │限公司高雄│31分及16│。                  │
│  │      │康莊郵局帳│時21分  │                    │
│  │      │戶        │25,000元│                    │
│  │      │          │28,000元│                    │
├─┼───┼─────┼────┼──────────┤
│3 │嚴文娸│黃保學中華│99年7月 │於奇摩拍賣網站購買相│
│  │      │郵政股份有│18日16時│機而未收到商品。    │
│  │      │限公司高雄│30分    │                    │
│  │      │康莊郵局帳│5,000元 │                    │
│  │      │戶        │        │                    │
├─┼───┼─────┼────┼──────────┤
│4 │林炯安│黃保學中華│99年7月 │於奇摩拍賣網站購買筆│
│  │      │郵政股份有│18日19時│記型電腦而未收到商品│
│  │      │限公司高雄│許      │                    │
│  │      │康莊郵局帳│19,000元│                    │
│  │      │戶        │        │                    │
├─┼───┼─────┼────┼──────────┤
│5 │邱裕仁│黃保學中華│99年7月 │於奇摩拍賣網站購買筆│
│  │      │郵政股份有│18日22時│記型電腦而未收到商品│
│  │      │限公司高雄│24分    │。                  │
│  │      │康莊郵局帳│8,200元 │                    │
│  │      │戶        │        │                    │
└─┴───┴─────┴────┴──────────┘
中    華    民    國  100     年    10    月    26    日
                  刑事第七庭    法  官  鄭銘仁
以上正本證明與原本無異。
如不服本判決應於收受本判後10日內向本院提出上訴書狀，並應
敘述具體理由。其未敘述上訴理由者，應於上訴期間屆滿後20日
內向本院補提理由書狀（均須按他造當事人之人數附繕本）「切
勿逕送上級法院」。
                                書記官  郭勝華
中    華    民    國   100    年    11    月    1     日
附記：
中華民國刑法第339條第1項
意圖為自己或第三人不法之所有，以詐術使人將本人或第三人之
物交付者，處 5 年以下有期徒刑、拘役或科或併科 1 千元以下
罰金。